# 请教陈老师：BOT项目取得的土地使用权

提问人：alexwaung 时间：2020-02-22 08:05:27
陈老师您好，有问题向您请教，谢谢！
某BOT项目公司以出让方式取得土地使用权，并按照出让协议支付土地价款。根据特许经营协议，该土地将完全用于BOT特许经营协议项目。请问土地使用价款是否应当计入BOT建造期的成本之中，并按照IFRIC12及企业会计准则解释 2 号的要求分为金融资产或无形资产？我的理解是仍计入无形资产-土地使用权，但是该土地为工业用地 50年，特许经营协议 30 年，应当按照特许经营协议的年限 30 年进行摊销。只不过现在仍然在试运营阶段，尚未进入特许经营期，摊销年限不知该如何确定。望赐教，谢谢！
祝陈老师身体健康，万事如意！
@chenyiwei

回答人：chenyiwei
这种土地使用权不应单独确认为“无形资产——土地使用权”，而应并入与该BOT模式相关的金融资产或无形资产的成本中，构成项目投资的一部分。因为BOT模式建造的基础设施不确认为项目公司的固定资产，同理，专为该BOT项目取得的土地也不确认为项目公司的土地使用权资产。